臺灣臺中地方法院民事裁定
111年度沙救字第3號
聲  請  人  楊玉菁  
相  對  人  蔡月碧  
上列當事人間因侵權行為損害賠償（交通）事件，聲請人聲請訴
訟救助，本院裁定如下：
    主  文
聲請駁回。
    理  由
一、聲請意旨略以：聲請人因車禍事件對相對人提起損害賠償訴
    訟，因聲請人經濟狀況不佳為低收入戶，若不准予訴訟救助
    ，聲請人恐無力負擔訴訟費用而無法確保權益，且本件非顯
    無勝訴之望，為此爰依民事訴訟法第107條第1項規定，聲請
    准予訴訟救助等語。
二、按當事人無資力支出訴訟費用者，法院應依聲請，以裁定准
    予訴訟救助。但顯無勝訴之望者，不在此限；又無資力支出
    訴訟費用之事由，應釋明之；釋明事實上之主張者，得用可
    使法院信其主張為真實之一切證據。但依證據之性質不能即
    時調查者，不在此限，民事訴訟法第107條第1項、第109條
    第2項及第284條分別定有明文。又按所謂無資力係指窘於生
    活，且缺乏經濟信用者而言，聲請訴訟救助者，其於聲請訴
    訟救助時，即應積極釋明如何缺乏經濟信用而無法支出訴訟
    費用，或此項支出將導致該聲請人或家屬生活發生困難（最
    高法院43年台抗字第152號裁定意旨參照）。
三、聲請人聲請訴訟救助，固提出臺中市清水區低收入戶證明書
    ，以釋明其無資力支出訴訟費用。惟查，聲請人雖經臺中市
    清水區公所自民國111年1月起列為低收入戶，惟低收入戶標
    準乃行政主管機關為提供社會救助所設立之核定標準，與法
    院就有無資力支出訴訟費用之認定，係屬二事，尚不得以聲
    請人被核列為低收入戶，而認定其無資力支出訴訟費用。再
    依本院調取之聲請人稅務電子閘門財產所得調件明細表可知
    ，聲請人於110年尚有薪資所得，且其名下有汽車2輛，而汽
    車每年需固定支出一定之牌照稅、燃料稅、保險費、保養費
    等基本費用，如聲請人果無經濟來源，又生活困難，何以仍
    持有2輛汽車而固定支出上開顯應非生活所必要之額外開銷
    ？況聲請人於起訴狀稱其經營峻晟冰品店，每日營業收入新
    臺幣3,000元，自難認聲請人為窘於生活，且缺乏經濟信用
    ，並無籌措款項以支出訴訟費用之信用技能。此外，聲請人
    並未提出其他能即時調查之證據，以資釋明其確無資力支出
    本件訴訟費用。揆諸首揭說明，其聲請自無從准許，應予駁
    回。
四、據上論結，本件聲請為無理由，爰裁定如主文。
中　　華　　民　　國　　111 　年　　11　　月　　3 　　日
                  沙鹿簡易庭    法　官　廖欣儀
正本係照原本作成。
如不服本裁定應於送達後10日內向本院提出抗告狀，並繳納抗告
費新臺幣1,000元。
中　　華　　民　　國　　111 　年　　11　　月　　3 　　日
                                書記官　柳寶倫